【裁判字號】    92,易,1752
【裁判日期】    921113
【裁判案由】    毒品危害防制條例
【裁判全文】
臺灣高雄地方法院刑事判決                        九十二年度易字第一七五二號
    公  訴  人  臺灣高雄地方法院檢察署檢察官
    被      告  甲○○
右列被告因違反毒品危害防制條例案件，經檢察官提起公訴（九十二年度毒偵字第二
九八四號），並經本院裁定由受命法官獨任進行簡式審判程序，本院判決如左：
    主  文
甲○○連續施用第二級毒品，累犯，處有期徒刑捌月。扣案之安非他命一包 (驗後毛
重壹點伍公克）及殘留海洛因成分玻璃吸食器壹支，均沒收銷燬。
    事  實
一、甲○○前於民國八十八年間因竊盜、毀損等案件，經臺灣士林地方法院判處有期
    徒刑八月確定，並於八十九年七月一日執行完畢。又於八十七年間，因施用毒品
    案件，經臺灣士林地方法院以八十七年度毒聲字第一一六五號裁定送觀察、勒戒
    後，認無繼續施用毒品傾向，由臺灣士林地方法院檢察署檢察官於同年十二月三
    十一日，以八十七年度偵字第一一七三號為不起訴處分確定；再於九十年間，因
    施用毒品案件，經臺灣士林地方法院以九十年度毒聲字第一二五一號裁定送觀察
    勒戒後，亦認無繼續用毒品傾向，並由臺灣士林地方法院檢察署檢察官於九十一
    年三月二十九日，以九十一年度毒偵緝字第四三號為不起訴處分確定。詎被告仍
    不知悔改，復基於概括犯意，自九十二年四月中旬起至同年五月十日九時三十分
    止，連續在其位於高雄市○○區○○路一五二巷二號十一樓之一之住處，以將安
    非他命置於玻璃管內用火燒烤吸其煙霧之方式，施用第二級毒品安非他命二次，
    嗣於同年五月十日九時四十分許，在上址為警當場查獲，並扣得安非他命一包 (
    驗前毛重一點六公克，驗後毛重一點五公克，起訴書誤載為毛重零點五公克）及
    被告所有，供其施用安非他命犯罪所用殘留甲基安非他命成分之玻璃吸食器一支
    ，並經本院以九十二年度毒聲字第三一五○號裁定令入戒治處所施以強制戒治。
二、案經高雄市政府警察局楠梓分局報告台灣高雄地方法院檢察署檢察官偵查起訴。
    理  由
一、右述事實業據被告甲○○於法院審理時坦承不諱，核與證人徐玉鳳之證述相符（
    警卷第六頁）並有安非他命一包、玻璃吸食器一支扣案供佐，且該扣案之安非他
    命一包（驗前毛重一點六公克，驗後毛重一點五公克），經送高雄醫學大學附設
    中和紀念醫鑑定，確實呈毒品甲基安非他命陽性反應，有該院九十二年八月十二
    日第九二○八—六三號檢驗報告一份附卷可證，另該扣案之玻璃吸食器一支，經
    送高雄醫學大學附設中和紀念醫檢驗後，亦呈甲基安非他命陽性反應，有該院九
    十二年八月十二日第九二○八—六四號檢驗報告一紙附卷足參。而被告於前揭時
    地為警查獲並經採集尿液以免疫學分析法及ＧＣ／ＭＳ方法（即氣相層析質譜儀
    法）檢驗結果，確呈甲基安非他命陽性反應，有高雄市立凱旋醫院九十二年五月
    二十三日高市凱醫檢字第一○七一號煙毒尿液檢驗成績書及尿液送驗姓名代碼對
    照表各一份附卷可稽（偵卷第三七、三八頁），而按若以氣相層析儀（ＧＣ／Ｍ
    Ｓ）作藥物及其代謝產物之定性及定量分析，幾乎不會有偽陽性反應產生；又依
    關文獻資料顯示，甲基安非他命經口服投與後約百分之七十於二十四小時內自尿
    中排出，約百分之九十於九十六小時內自尿中排出，由於目前國內尿液中甲基安
    非他命之檢驗僅為鑑定其是否陽性反應，尚未定其含量，且甲基安非他命成分之
    檢出與其投與方式、投與量、個人體質、採尿時間與檢測儀器之精密度等諸多因
    素有關，因此僅憑尿液中呈安非他命陽性反應，並無法確實推算吸食時間距採集
    時間之長短，惟依上述資料推斷，最長可能不會超過四日，此分有臺北榮民總醫
    院八十三年四月七日八三北總內字第三○五九號、行政院衛生署藥物食品檢驗局
    八十一年二月八日（八一）藥檢壹字第一一五六號函可參。依上所述，既被告於
    上開所採驗之尿液，呈安非他命陽性反應，足認被告自白與事實相符，而得採為
    認罪科刑之依據。又被告前於八十七年間，因施用毒品案件，經臺灣士林地方法
    院以八十七年度毒聲字第一一六五號裁定送觀察、勒戒後，認無繼續施用毒品傾
    向，由臺灣士林地方法院檢察署檢察官於同年十二月三十一日，以八十七年度偵
    字第一一七三號為不起訴處分確定；再於九十年間，因施用毒品案件，經臺灣士
    林地方法院以九十年度毒聲字第一二五一號裁定送觀察勒戒後，亦認無繼續用毒
    品傾向，並由臺灣士林地方法院檢察署檢察官於九十一年三月二十九日，以九十
    一年度毒偵緝字第四三號為不起訴處分，有臺灣高等法院被告全國前案紀錄表、
    臺灣高雄地方法院檢察署刑案資料查註紀錄表各一份在卷為憑。本件事證明確，
    被告於五年內分別三犯前揭施用第二級毒品安非他命等犯行，已堪認定，應依法
    論科。
二、核被告甲○○所為，係犯毒品危害防制條例第十條第二項之施用第二級毒品罪。
    被告持有第二級毒品安非他命並進而施用，持有之低度行為均應為施用之高度行
    為所吸收，不另論罪。被告先後二次非法施用第二級毒品安非他命之行為，時間
    緊接，反覆為之，所犯又係同一罪名之罪，顯係基於概括犯意為之，應依連續犯
    規定論以一罪，並加重其刑。又被告八十八年間因竊盜、毀損等案件，經臺灣士
    林地方法院判處有期徒刑八月確定，並於八十九年七月一日執行完畢，此有被告
    之臺灣高等法院全國前案紀錄表、台灣高雄地方法院檢察署刑案資料查註記錄表
    在卷可按，其前受有期徒刑執行完畢，於五年內再犯本件最重本刑為有期徒刑以
    上之罪，為累犯，應依刑法第四十七條規定加重其刑，並遞加重之。爰審酌被告
    前曾因施用毒品觸法，顯見其無悔改之意，惟犯後坦承犯行態度良好及施用毒品
    屬自戕行為，所生危害非大等一切情狀，量處如主文所示之刑。扣案之第二級毒
    品安非他命（驗前毛重一點六公克，驗後毛重一點五公克），應依毒品危害防制
條例第十八條第一項規定，不問屬犯人與否，宣告沒收銷燬之。至鑑驗所耗損之
    第二級毒品安非他命，既已滅失，爰不另為沒收銷毀之諭知。另扣案之玻璃吸食
    器一支，經送鑑驗含有甲基安非他命成分，已與第二級毒品安非他命結合而難以
    剝離，自應視同第二級毒品，亦依毒品危害防制條例第十八條第一項前段規定，
    不問屬於犯人與否，沒收銷燬之。
三、本件被告所犯係死刑、無期徒刑、最輕本刑為三年以上有期徒刑以外之罪，其於
    準備程序中就被訴事實為有罪之陳述，經法官告知簡式審判程序之旨，並聽取公
    訴人及被告之意見後，認為適宜由受命法官獨任進行簡式審判程序，依刑事訴訟
    法第二百七十三條之一第一項規定，裁定由受命法官獨任進行簡式審判程序，附
    此敘明。
據上論斷，應依刑事訴訟法第二百九十九條第一項前段，第二百七十三條之一第一項
，毒品危害防制條例第十條第二項、第十八條第一項前段，刑法第十一條前段、第五
十六條、第四十七條、第七十條，判決如主文。
本案經檢察官乙○○到庭執行職務。
中    華    民    國    九十二    年      十一      月        十三      日
                                  臺灣高雄地方法院刑事第十二庭
                                      法  官  陳  億  芳
右正本證明與原本無異。
如不服本判決，應於判決送達後十日內，向本院提出上訴狀。
                                      書記官  李  梅  芬
中    華    民    國    九十二    年      十一      月        十四      日
毒品危害防制條例第十條第二項
施用第二級毒品者，處三年以下有期徒刑。
毒品危害防制條例第十八條第一項前段
查獲之第一、二級毒品及專供製造或施用第一、二級毒品之器具，不問屬於犯人與否
，均沒收銷燬之；查獲之第三、四級毒品及製造或施用毒品之器具，無正當理由而擅
自持有者，均沒入銷燬之。


司法院資訊處製作；財團法人民間司法改革基金會備份。
